【裁判字號】    96,訴,654
【裁判日期】    970422
【裁判案由】    違反毒品危害防制條例
【裁判全文】
臺灣新竹地方法院刑事判決               96年度訴字第654號
    公  訴  人  臺灣新竹地方法院檢察署檢察官
    被      告  甲○○
                          巷5.
上列被告因違反毒品危害防制條例案件，經檢察官提起公訴（96
年度毒偵字第1198號），本院依簡式審判程序判決如下：
    主  文
甲○○施用第一級毒品，累犯，處有期徒刑壹年貳月，扣案之海
洛因殘渣（量微無法秤重）沒收銷燬；另扣案之包裝袋貳個均沒
收。又施用第二級毒品，累犯，處有期徒刑陸月，扣案之吸食器
壹個沒收。應執行有期徒刑壹年捌月，扣案之海洛因殘渣（量微
無法秤重）沒收銷燬；另扣案之包裝袋貳個、吸食器壹組均沒收
。
    事  實
一、甲○○前於民國91年間，因違反毒品危害防制條例案件，經
    本院於92年2月19日以91年度訴字第522號判處應執行有期徒
    刑1年5月確定，並於93年5月20日假釋出監，嗣經撤銷假釋
    ，尚有殘刑4月12日。又於93年間，因違反毒品危害防制條
    例案件，經本院於94年4月27日以94年度訴緝字第10號判處
    有期徒刑10月確定，接續上開殘刑之執行，並於95年5月12
    日執行完畢。
二、甲○○前於86年間，因施用毒品案件，經臺灣高等法院依職
    權以87年度上訴字第2868號裁定送觀察、勒戒後，認有繼續
    施用毒品傾向，再依職權裁定令入戒治處所施以強制戒治，
    嗣因停止戒治而出所、撤銷停止戒治而入所，迄於90年6月1
    2日執行完畢而釋放，復經臺灣高等法院於90年7月6日以89
    年度上訴緝字第25號為免刑判決確定。又於91年間，因2犯
    施用毒品案件，經本院以91年度毒聲字第190號裁定令入戒
    治處所施以強制戒治，並於92年2月20日執行完畢而釋放。
三、甲○○仍不知悔改，復於上開強制戒治執行完畢而釋放後5
    年內，基於施用第一級毒品海洛因之犯意，於96年8月5日下
    午4時45分許採尿時起回溯前26小時內某時，在新竹市○區
    ○○里○○鄰○○街122巷5號住處內，以注射針筒將海洛因注
    射入體內之方式，施用海洛因1次。另基於施用第二級毒品
    甲基安非他命之犯意，於96年8月5日下午4時45分許採尿時
    起回溯前96小時內某時，亦在上開住處內，將甲基安非他命
    置於玻璃球內加熱吸食煙霧之方式，施用甲基安非他命1次
    。嗣為警於96年8月5日下午3時許，在其位於新竹市○區○
    ○里○○鄰○○街122巷5號住處查獲，並扣得甲○○所有、分
    別供施用海洛因所用之海洛因殘渣袋2個（內含海洛因，量
    微無法秤重）、供其施用甲基安非他命所用之吸食器1個。
四、案經新竹市警察局第三分局報請臺灣新竹地方法院檢察署檢
    察官偵查起訴。
    理  由
甲、程序部分：
    本件被告甲○○所犯施用毒品罪，係非死刑、無期徒刑、最
    輕本刑為3年以上有期徒刑之罪，被告於本院準備程序進行
    中，就被訴事實為有罪之陳述，經本院合議庭認合於刑事訴
    訟法第273條之1第1項之規定，裁定進行簡式審判程序，合
    先敘明。
乙、實體部分：
一、訊據被告甲○○對於施用第一、二級毒品等事實，於本院準
    備程序、審理中均供承不諱，惟辯稱：忘記施用時間云云，
    經查：
（一）被告為警查獲所採集之尿液（代號：C141），經送台灣尖
      端先進生技醫藥股份有限公司檢驗結果，呈海洛因經人體
      代謝後之嗎啡陽性反應、甲基安非他命陽性反應，此有真
      實姓名代號對照表、台灣尖端先進生技醫藥股份有限公司
      於96年8月16日出具之濫用藥物檢驗報告附卷可稽（見毒
      偵字第1198號偵查卷第35、36頁）。
（二）按「尿液毒品檢驗.. 若能使用先進之氣相層析質譜儀分
      析法確認，則可完全排除偽陽性之干擾，為目前最具公信
      力的檢驗方法」等語，有法務部調查局第六處87年9月29
      日（87）發技（1）字第87074574號函附卷為憑，足見前
      揭臺灣尖端先進生技醫藥股份有限公司所使用之檢驗方法
      已可完全排除毒品偽陽性之干擾，其檢驗結果堪以採信。
      又「甲基安非他命經口服投與後約百分之70於24小時內自
      尿液中排出，約百分之90於96小時內自尿液中排出，甲基
      安非他命之檢出與其投與方式、投與量、個人體質、採尿
      時間及檢測儀器之精密度等諸多因素有關，惟依上述資料
      推斷，最長可能不會超過4日」；而「海洛因經注射入
      人體後，約百分之80於24小時內自尿中排出，一般而言，
      尿液中能否驗出嗎啡陽性反應，與其投與量、投與途徑、
      採尿時間、個人體質及檢驗方法之靈敏度有關，國外曾有
      文獻報導注射6毫克之海洛因鹽酸鹽，其代謝物嗎啡之平
      均可檢出時限約為26小時」，此有行政院衛生署藥物食品
      檢驗局（81）藥檢壹字第001156、8114885號函各一紙附
      卷可按。是依上開說明佐以被告之尿液檢驗報告，及被告
      所有、分別供施用海洛因所用之海洛因殘渣袋2個（內含
      海洛因，量微無法秤重）、供其施用甲基安非他命所用之
      吸食器1個扣案可證，是認被告於96年8月5日下午4時45分
      許採尿時起回溯前26小時及96小時內之某時，分別施用第
      一、二級毒品海洛因及甲基安非他命之犯行，堪予認定。
（三）被告前於86年間，因施用毒品案件，經臺灣高等法院依職
      權以87年度上訴字第2868號裁定送觀察、勒戒後，認有繼
      續施用毒品傾向，再依職權裁定令入戒治處所施以強制戒
      治，嗣因停止戒治而出所、撤銷停止戒治而入所，迄於90
      年6月12日執行完畢而釋放，復經臺灣高等法院於90年7月
      6日以89年度上訴緝字第25號為免刑判決確定。又於91年
      間，因2犯施用毒品案件，經本院以91年度毒聲字第190號
      裁定令入戒治處所施以強制戒治，並於92年2月20日執行
      完畢而釋放等情，有臺灣高等法院被告前案紀錄表、在監
      在押全國紀錄表在卷可按，被告於上開強制戒治執行完畢
      後5年內再犯本案施用第一級毒品、第二級毒品犯行，自
      應依法予以論科。
二、論罪科刑
（一）核被告所為，係犯毒品危害防制條例第10條第1項之施用
      第一級毒品罪、同條例第10條第2項之施用第二級毒品罪
      。其分別持有第一級毒品海洛因、第二級毒品甲基安非他
      命之低度行為，各為其施用第一級毒品海洛因、第二級毒
      品甲基安非他命之高度行為所吸收，皆不另論罪。
（二）被告所犯之施用第一級毒品罪、施用第二級毒品罪，犯意
      各別，行為互殊，且犯罪構成要件不同，應予分論併罰。
（三）被告有事實一所載之前案紀錄，並於95年5月12日執行完
      畢等情，有臺灣高等法院被告前案紀錄表、在監在押全國
      紀錄表在卷可按，被告前受有期徒刑之執行完畢後，其於
      5年以內故意再犯本件有期徒刑以上之2罪，皆為累犯，應
      依刑法第47條第1項之規定，均加重其刑。
（四）爰審酌被告無視法令之禁止，前已因施用毒品案件，經裁
      定送觀察勒戒、強制戒治後，竟再度施用足以導致精神障
      礙及生命危險之成癮性毒品，顯無悔改之意，兼以施用毒
      品所生危害以自戕健康為主，及其犯後先否認施用第一級
      毒品、坦承施用第二級毒品犯行，俟本院調取被告之病歷
      資料、處方簽及被告所提出之來源不明藥物送驗結果，被
      告始坦承施用海洛因犯行等一切情狀，分別量處如主文所
      示之刑，並定其應執行之刑。
三、沒收部分
（一）扣案之海洛因（量微無法秤重），核屬毒品危害防制條例
      所定之第一級毒品，應依毒品危害防制條例第18條第1項
      前段之規定，不問屬於被告與否，併予宣告沒收銷燬。
（二）另扣案之海洛因包裝袋2個、吸食器1個，均為被告所有、
      分別供其為施用海洛因、安非他命所用之物，業據被告於
      本院供承在卷，依刑法第38條第1項第2款之規定，併予宣
      告沒收。
四、據上論斷，應依刑事訴訟法第273條之1第1項、第299條第1
    項前段，毒品危害防制條例第10條第1項、第2項、第18條第
    1項前段，刑法第11條、第47條第1項、第51條第5款、第38
    條第1項第2款，判決如主文。
本案經檢察官張凱絜到庭執行職務。
中    華    民    國    97    年    4     月    22    日
                          刑事第三庭法    官    黃美文
以上正本證明與原本無異。
如不服本判決應於收受本判決後10日內向本院提出上訴書狀，其
未敘述上訴理由者，並得於提起上訴後10日內向本院補提理由書
狀 (均須按他造當事人之人數附繕本)「切勿逕送上級法院」。
中    華    民    國    97    年    4     月    22    日
                                    書 記 官    陳怡芳
附錄本案論罪科刑法條全文：
毒品危害防制條例第10條
施用第一級毒品者，處 6 月以上 5 年以下有期徒刑。
施用第二級毒品者，處 3 年以下有期徒刑。


司法院資訊處製作；財團法人民間司法改革基金會備份。
